【裁判字號】    98,交聲,419
【裁判日期】    990204
【裁判案由】    違反道路交通管理處罰條例
【裁判全文】
臺灣宜蘭地方法院交通事件裁定         98年度交聲字第419號
移送機關    交通部公路總局臺北區監理所宜蘭監理站
異  議  人  甲○○
即受處分人
上列受處分人因違反道路交通管理處罰條例案件，對於交通部公
路總局台北區監理所宜蘭監理站民國98年11月25日所為之處分（
宜監字第裁43-QQ0000000號），聲明異議，本院裁定如下：
    主  文
異議駁回。
    理  由
一、移送機關處分意旨略以：異議人即受處分人所有之車牌號碼
    GW-9255號自用小客車，於民國98年10月1日下午3時12分許
    ，行經台七丙線29公里800公尺處，於限速時速60公里之路
    段，超速以時速80公里之速度行駛，為宜蘭縣政府警察局交
    通隊員警以雷達測速器測獲後製單逕行舉發，爰依道路交通
    管理處罰條例第40條裁處新台幣（下同）1,800元之罰鍰。
二、異議意旨略以：異議人於98年10月1日行經舉發地點時，正
    沿途找尋群創教育中心，時速不可能超過50公里，卻被偵測
    高達80公里，異議人一再申述當日真實情形，卻遭漠視，此
    應屬機器故障，只要維修即可，為此聲明異議，請求再行查
    證。
三、按道路交通管理處罰條例第40條規定：「汽車駕駛人，行車
    速度，超過規定之最高時速，或低於規定之最低時速，除有
    第43條第1項第2款情形外，處新臺幣1,200元以上2,400元以
    下罰鍰。」同條例第7條之2第1項第7款規定：「汽車駕駛人
    之行為有下列情形之一，當場不能或不宜攔截製單舉發者，
    得逕行舉發：七、經以科學儀器取得證據資料證明其行為違
    規。」經查，本件異議人固不否認其所有之車牌號碼GW-925
    5號自用小客車，於前開時間行經台七丙線29公里800公尺處
    ，惟辯稱：伊當時在往冬山的路上，找一個群創補習班，在
    找地址的情況下，不可能開7、80公里那麼快云云。經查，
    異議人所有之車牌號碼GW-9255號自用小客車，於98年10月1
    日下午3時12分許，行經台七丙線29公里800公尺處，在限速
    時速60公里之路段，超速以時速80公里之速度行駛，有宜蘭
    縣政府警察局98年12月22日警交字第0981032259號函檢送之
    採證照片1紙在卷可佐（本院卷第17、18頁）。而關於本件
    舉發之過程，依宜蘭縣政府警察局書函暨其所附雷達測速儀
    檢定合格證書可知，本件雷達測速科學儀器所測定之異議人
    行駛時速應係正確無誤，此有宜蘭縣政府警察局98年11月4
    日警交字第0981028175號書函及經濟部標準檢驗局24.15GHz
    （K-band）照相式雷達測速儀檢定合格證書附卷可證（參見
    本院卷第11頁至第12頁），是本件異議人駕駛汽車確有違規
    超速之事實。從而，移送機關裁罰1,800元，並無不當。本
    件異議為無理由，應予駁回。
四、據上論斷，應依道路交通案件處理辦法第19條，裁定如主文
    。
中    華    民    國    99    年    2     月    4     日
                  交通法庭法  官  辜漢忠
以上正本證明與原本無異。
如不服本裁定，應於裁定送達後5日內，向本院提出抗告狀。（
應附繕本）
                          書記官  林詩綺
中    華    民    國    99    年    2     月    5     日

司法院資訊處製作；財團法人民間司法改革基金會備份。
